# 固定资产与使用权资产如果区分

提问人：18086508379 时间：2020-08-28 15:33:07
请教陈版主及各位：
假定通过租赁，有购买选择权，且一定会购买，这种是否一定要按照租赁准则，确认为“使用权资产”。
那么这种与融资购买固定资产（确认为“固定资产”），有什么本质的差异吗？
区别应该不在于“购买选择权”，这个仅仅是形式上的东西！
谢谢各位！

回答人：chenyiwei
在适用租赁准则的情况下，应在租赁期开始日确认使用权资产，而不是固定资产。如果预计很可能行使购买选择权的，则应将行权的影响考虑在内，但资产名称仍然是使用权资产。
新租赁准则对使用权资产的会计政策在很大程度上与固定资产是相同的，名称的不同对确认和计量的结果不会造成实质性影响。
日后行使购买选择权，结束租赁后，将使用权资产的账面价值平移到固定资产。